th: วัสดุเหมาะสำหรับงานหัตถกรรม: อะคริลิก; กระดาษลัง; เซรามิก; ผ้า; โฟม; แก้ว; หนัง; โลหะ; กระดาษ; พลาสติก; ยาง; ขี้ผึ้ง; ไม้; อื่นๆ
pt-BR: Adequado para confecção de materiais: Acrílico; Cartão; Cerâmica; Tecido; Espuma; Vidro; Couro; Metal; Papel; Plástico; Borracha; Cera; Madeira; Outro
zh-TW: 適用於工藝材料: 壓克力; 紙板; 陶瓷; 布料; 泡棉; 玻璃; 皮製; 金屬; 紙; 塑膠; 橡膠; 蠟; 木材; 其他
sk-SK: Vhodné na výrobu materiálu: Akryl; Kartón; Keramika; Tkanina; Pena; Sklo; Koža; Kov; Papier; Plast; Guma; Vosk; Drevo; Iné
cs: Vhodné pro řemeslné materiály: Akrylové; Lepenka; Keramika; Látky; Pěna; Sklo; Kůže; Kov; Papír; Plast; Guma; Vosk; Dřevo; Jiné
sl-SI: Material, primeren za obrt: Akril; Karton; Keramika; Tkanina; Pena; Steklo; Usnje; Kovina; Papir; Plastika; Guma; Vosek; Les; Drugo
el: Κατάλληλο για υλικό χειροτεχνίας: Ακρυλικό; Χαρτόνι; Κεραμικό; Ύφασμα; Αφρός; Γυαλί; Δερμάτινο; Μέταλλο; Χαρτί; Πλαστικό; Καουτσούκ; Κερί; Ξύλο; Άλλο
hr-HR: Materijal za rukotvorine za koji je prikladno: Akril; Karton; Keramika; Tkanina; Pjena; Staklo; Koža; Metal; Papir; Plastika; Guma; Vosak; Drvo; Ostalo
ja: 利用に適したクラフト材料: アクリル; 段ボール; セラミック; 布・生地; フォーム; ガラス; レザー; 金属; 紙; プラスチック; ゴム; ワックス; 木材; その他
ko: 공예 재료에 적합: 아크릴; 판지; 세라믹; 패브릭; 거품; 유리; 가죽; 금속; 종이; 플라스틱; 고무; 왁스; 목재; 기타
hu: Kézműves anyag: Akril; Kartonpapír; Kerámia; Szövet; Hab; Üveg; Bőr; Fém; Papír; Műanyag; Gumi; Viasz; Fa; Egyéb
bg-BG: Подходящ за материал за изработка: Акрил; Картон; Керамика; Плат; Пяна; Стъкло; Кожа; Метал; Хартия; Пластмаса; Каучук; Восък; Дърво; Други
da: Velegnet til håndværksmateriale: Akryl; Pap; Keramik; Stof; Skum; Glas; Læder; Metal; Papir; Plast; Gummi; Voks; Træ; Andet
fi: Sopii askartelumateriaaleille: Akryyli; Pahvi; Keraaminen; Kangas; Vaahto; Lasi; Nahka; Metalli; Paperi; Muovi; Kumi; Vaha; Puu; Muu
pt-PT: Adequado para material de trabalhos manuais: Acrílico; Cartão; Cerâmica; Tecido; Espuma; Vidro; Pele; Metal; Papel; Plástico; Borracha; Cera; Madeira; Outro
nb: Egnet for å lage materiale: Akryl; Papp; Keramikk; Stoff; Skum; Glass; Skinn; Metall; Papir; Plast; Gummi; Voks; Trevirke; Annet
zh-CN: 适合工艺材料: 丙烯酸; 纸板; 陶瓷制品; 面料/布料; 泡沫; 玻璃; 皮革; 金属; 纸张; 塑料; 橡胶; 蜡; 木头; 其他
pl: Nadaje się do materiału rzemieślniczego: Akryl; Tektura; Ceramika; Tkanina; Piana; Szkło; Skórzane; Metal; Papier; Tworzywo sztuczne; Guma; Wosk; Drewno; Inne
de: Eignung für Bastelmaterial: Acryl; Karton; Keramik; Stoff; Schaumstoff; Glas; Leder; Metall; Papier; Kunststoff; Gummi; Wachs; Holz; Sonstiges
nl: Geschikt voor knutselmateriaal: Acryl; Karton; Keramiek; Stof; Schuim; Glas; Leer; Metaal; Papier; Plastic; Rubber; Was; Hout; Andere
ro-RO: Potrivit pentru materialul de confecționare: Acrilic; Carton; Ceramic; Țesătură; Spumă; Sticlă; Piele; Metal; Hârtie; Plastic; Cauciuc; Ceară; Lemn; Altele
en: Suitable for crafting material: Acrylic; Cardboard; Ceramic; Fabric; Foam; Glass; Leather; Metal; Paper; Plastic; Rubber; Wax; Wood; Other
tr: Malzeme işçiliği için uygun: Akrilik; Kalın karton; Seramik; Kumaşlar; Köpük; Cam; Deri; Metal; Kağıt; Plastik; Kauçuk; Balmumu; Ahşap; Diğer
it: Tipo di materiale di lavorazione ideale: Acrilico; Cartone; Ceramica; Tessuto; Schiuma; Vetro; Pelle; Metallo; Carta; Plastica; Gomma; Cera; Legno; Altro
vi: Thích hợp làm vật liệu chế tạo: Acrylic; Bìa cứng; Gốm; Vải; Bọt xốp; Thủy tinh; Da; Kim loại; Giấy; Nhựa; Cao su; Sáp; Gỗ; Khác
lt-LT: Tinka žaliavinei medžiagai: Akrilas; Kartonas; Keramika; Audinys; Porolonas; Stiklas; Oda; Metalas; Popierius; Plastikas; Kaučiukas; Vaškas; Mediena; Kita
ru: Для какого материала для творчества: Акрил; Картон; Керамика; Ткань; Поролон; Стеклянные; Кожа; Металл; Бумага; Пластик; Резина; Воск; Дерево; Другое
es: Adecuado para material de manualidades: Acrílico; Cartón; Cerámica; Tejido; Espuma; Vidrio; Cuero; Metal; Papel; Plástico; Goma; Cera; Madera; Otros
fr: Convient pour le matériel de fabrication: Acrylique; Papier carton; Céramique; Tissu; Mousse; Verre; Cuir; Métal; Papier; Plastique; Caoutchouc; Cire; Bois; Autre
sv: Lämplig för hantverksmaterial: Akryl; Kartong; Keramisk; Tyg; Skum; Glas; Läder; Metall; Papper; Plast; Gummi; Vax; Trä; Övrigt